【裁判字號】    99,撤緩,26
【裁判日期】    990831
【裁判案由】    撤銷緩刑
【裁判全文】
臺灣臺東地方法院刑事裁定              99年度撤緩字第26號
聲  請  人  臺灣臺東地方法院檢察署檢察官
受  刑  人  甲○○
上列聲請人因受刑人犯妨害性自主罪案件(臺灣高等法院花蓮分
院98年度上訴字第28號)，聲請撤銷緩刑之宣告(99年度執聲字第
231號)，本院裁定如下：
    主  文
甲○○之緩刑宣告撤銷。
    理  由
一、聲請意旨略稱：受刑人甲○○因妨害性自主案件，經臺灣高
    等法院花蓮分院於民國98年5月8日以98年度上訴字第28號判
    處有期徒刑1年10月，緩刑2年，並應於判決確定起 1年內給
    付被害人之母新臺幣(下同)18萬元，於98年6月2日確定在案
    。據臺灣臺東地方法院檢察署99年6月18日傳喚被告到案，
    被告表示至今僅支付新臺幣10萬7千元後即未再給付，又因
    其半年無工作，無法再履行，有執行通知送達證書、報到筆
    錄、匯款單及存摺影本附卷可稽，其未能於期限內履行緩刑
    所定負擔之情事，已合於刑法第75條之1第1項第4款所定撤
    銷緩刑宣告之原因，爰依刑事訴訟法第476條規定聲請撤銷
    等語。
二、按緩刑之宣告應撤銷者，由受刑人所在地或其最後住所地之
    地方法院檢察官聲請該法院裁定之，刑事訴訟法第476條定
    有明文。次按緩刑宣告，得斟酌情形命犯罪行為人向被害人
    支付相當數額之財產或非財產上之損害賠償；又受緩刑之宣
    告，而違反第74條第2項第1款至第8款所定負擔情節重大者
    ，足認原宣告之緩刑難收其預期效果，而有執行刑罰之必要
    者，得撤銷其緩刑宣告，刑法第74條第2項第3款、第75條之
    1第1項第4款分別定有明文。又得否撤銷緩刑之宣告，除須
    符合刑法第75條之1第1項各款之要件外，另賦予法院決定撤
    銷與否之權限，亦即由法院審核是否符合「足認原宣告之緩
    刑難收其預期效果，而有執行刑罰之必要」。故法官應本於
    合目的性之裁量，妥適審酌被告所犯前後數罪間，關於法益
    侵害之性質、再犯之原因、違反法規範之情節是否重大、被
    告主觀犯意所顯現之惡性及其反社會性等情節，是否已使前
    案原為促使惡性輕微之被告或偶發犯、初犯改過自新而宣告
    之緩刑，已難收其預期之效果，而確有執行刑罰之必要。
三、經查，受刑人甲○○因妨害性自主案件，經臺灣高等法院花
    蓮分院於98年6月 2日以98年度上訴字第28號判處有期徒刑1
    年10月，緩刑2年確定，並應於判決確定起1年內給付被害人
    Ａ女之母18萬元等情，有卷附上開判決書及臺灣高等法院被
    告前案紀錄表各 1份在卷可稽。本件受刑人於判決確定後，
    經臺灣臺東地方法院檢察署檢察官發函通知受刑人應於98年
    6月2日起 1年內履行判決條件，並已因寄存送達於臺東縣警
    察局臺東分局南王派出所，而生合法送達之效力，有臺灣臺
    東地方法院檢察署送達證書 1紙在卷可參，然受刑人迄未遵
    期履行等情，經臺灣臺東地方法院檢察署檢察官於99年 6月
    18日通知受刑人到案，受刑人表示迄99年 1月，僅給付被害
    人之母10萬7千元，即未再為任何給付，有臺灣臺東地方法
    院檢察署受刑人甲○○99年6月18日之報到筆錄、存摺影本
    等在卷足憑（附於臺灣臺東地方法院檢察署99年度執聲字第
    231號卷），核與被害人之母陳述內容相符（見本院卷第12
    頁），是受刑人尚餘7萬3千元之負擔未為給付，至為明確。
    受刑人雖辯稱係因失業無工作，致未能繼續履行上開判決主
    文所示之給付云云。惟查，受刑人上開履行緩刑所附之賠償
    條件，係經被害人之母屢次電話催討後始支付等情，業據被
    害人之母陳述在卷，倘若受刑人確有悔意，應主動按期履行
    上開賠償 。再受刑人並無在監或在押之情形，惟自99年1月
    10日匯款15,000元後，即避不見面，聯絡無著，亦據被害人
    之母陳明在卷，足見並非客觀上有何不能情事，導致未依主
    文諭知內容履行負擔。再細繹受刑人履行負擔之情形，期間
    曾有數次付款已未足額；受刑人亦坦承雖已半年時間未履行
    負擔，仍無資力給付已欠款項（見臺灣臺東地方法院檢察署
    99年度執聲字第231號卷），益徵受刑人主觀上顯有違反上
    開給付之負擔約定之意圖至明。本院審酌受刑人未依約按時
    履行上開賠償條件，而上開賠償條件既為臺灣高等法院花蓮
    分院對於受刑人宣告緩刑之重要參考，受刑人於給付被害人
    負擔總額之60%款項後，即置之不理，尚未給付之金額達負
    擔總額之40%，影響被害人之權益甚鉅，又毫無給付之準備
    ，其違反之情節應己重大，足認原宣告之緩刑顯難收其預期
    效果，而有執行刑罰之必要，符合刑法第75條之1第1項第4
    款之規定，是聲請人聲請撤銷受刑人前揭緩刑之宣告，應予
    准許，爰撤銷受刑人緩刑之宣告。。
四、依刑事訴訟法第476條，刑法第75條之1第1項第4款，裁定如
    主文。
中    華    民    國     99    年    8    月    31    日
                  刑事第二庭   法  官   蔡慧雯
以上正本證明與原本無異。
如不服本裁定，應於裁定送達後5日內向本院提出抗告狀（須附
繕本）。
「切勿逕送上級法院」
                               書記官   洪幸如
中    華    民    國    99    年    8     月    31    日

司法院資訊處製作；財團法人民間司法改革基金會備份。
